---
title: "Actividad Individual 7"
output:
  pdf_document: default
---

```{r setup, include=FALSE}
knitr::opts_chunk$set(echo = TRUE, message = FALSE, warning=FALSE)
library(tidyverse)
library(here)
```

Esta actividad tiene que quedar disponible en su repositorio de GitHub con el resto de las actividades y tareas del curso. Asegurate que tanto Lucía como yo seamos colaboradoras de tu proyecto Tareas_STAT_NT.
Recordar seleccionar en en opciones de proyecto, codificación de código UTF-8.

Para esta tarea deberás usar los datos de propinas disponibles en EVA.

```{r}
propina <- readr::read_csv(here('./ACT 7/propina.csv'))
```


# Ejercicio 1


1. Hacer un gráfico de dispersión: componentes estéticos `x` total, `y` propina, `color` fuma


2. Cambiá el nombre de los ejes: `x` = "Total gastado en dólares", `y` = "Propina en dólares"

3. Cambiá el nombre de la leyenda de `color` a "Fumador"

4. Cambiá la posición de la leyenda en la parte inferior del gráfico usando `theme`

5. Cambiar la paleta de colores a Dark2 usando `scale_color_brewer()`


```{r, fig.cap = 'Gráfico de dispersión de total vs propina', fig.align = 'center'}
propina %>% ggplot(aes(x = total, y = propina, color = fuma)) + 
      geom_point() +
      labs(x = 'Total gastado en dólares',
           y = 'Propina en dólares',
           color = 'Fumador') +
      theme(axis.title = element_text(face = 'bold'),
            legend.position = 'bottom') +
      scale_color_brewer(palette = 'Dark2')
```

\newpage

# Ejercicio 2

1. Incluir un suavizado lineal usando `geom_smooth()`.

2. Cambiar el color de la linea a negro.

```{r, fig.cap = 'Gráfico de dispersión de total vs propina y ajuste lineal', fig.align = 'center'}
propina %>% ggplot(aes(x = total, y = propina, color = fuma)) + 
      geom_point() +
      labs(x = 'Total gastado en dólares',
           y = 'Propina en dólares',
           color = 'Fumador') +
      theme(axis.title = element_text(face = 'bold'),
            legend.position = 'bottom') +
      scale_color_brewer(palette = 'Dark2') +
      geom_smooth(method = 'lm')
```
 \newpage

# Ejercicio 3

1. Hacer un gráfico de barras para la variable dia usando `geom_bar()`

2. Colorear por día de la semana las barras usar el elemento estético `fill`

3. Ordena los días según frecuencia (usá `fct_infreq()` de la librería `forcats`).

4. Rotá el gráfico usando `coord_flip()`.

```{r, fig.cap = 'Gráfico de barras de la variable Día. Como podemos observar el sábado es el día con mayor cantidad de viajes.'}
propina %>% ggplot(aes(x = fct_infreq(dia), fill = dia)) + 
      geom_bar() +
      labs(x = 'Día de la semana', y = 'Conteo') +
      theme(axis.title.x = element_text(face = 'bold'),
            legend.position = 'none')
```


