---
title: "Actividad Individual 6"
output:
  pdf_document: default
---

```{r setup, include=FALSE}
knitr::opts_chunk$set(echo = TRUE)
library(tidyverse)
```

Esta actividad tiene que quedar disponible en su repositorio de GitHub con el resto de las actividades y tareas del curso. Asegurate que tanto lucía como yo seamos colaboradoras de tu proyecto Tareas_STAT_NT creado la semana pasada.
Recordar seleccionar en en opciones de proyecto, codificación de código UTF-8.


# Ejercicio 1

Con los datos `mpg` que se encuentran disponible en `ggplot2` hacer un gráfico con las siguientes características:

- Un diagrama de dispersión de  `hwy` vs `cty` 

- Incluir usando `labs` el nombre de los ejes, título informativo y nombre de la leyenda

Usar `?mpg` para ver la descripción de las variables.

```{r, fig.show='hold', out.width='70%'}
ggplot(data = mpg, aes(x = hwy, y = cty)) +
      geom_point() + theme(aspect.ratio = 1) +
      labs(x = "Millas por galón en ruta",
           y = "Millas por galón en ciudad",
           title = "Diagrama de dispersión de hwy vs cty")
```

O podría especificarle el título en el chunk de código:

```{r, fig.cap = 'Gráfico de dispersión de hwy vs cty', fig.align = 'center', out.width='70%', fig.show='hold'}
ggplot(data = mpg, aes(x = hwy, y = cty)) +
      geom_point() + theme(aspect.ratio = 1) +
      labs(x = "Millas por galón en ruta",
           y = "Millas por galón en ciudad")
```

\newpage

# Ejercicio 2

 En el gráfico anterior hay un problema de sobre ploteo, esto es hay más de una observación en algunas combinaciones de  `cty` y `hwy`. 
 
1. Hacer el  gráfico anterior y usá transparencia (`alpha`) para ver el problema de sobre ploteo.

```{r, fig.cap = 'Gráfico de dispersión de hwy vs cty', fig.align = 'center', out.width='80%', fig.show='hold'}
ggplot(data = mpg, aes(x = hwy, y = cty)) +
      geom_point(alpha = 1/3) + theme(aspect.ratio = 1) +
      labs(x = "Millas por galón en ruta",
           y = "Millas por galón en ciudad")

```
 
\newpage
 
2. Hacer el  gráfico anterior y usá  `geom_jitter()`  para ver el problema de sobre ploteo.
 
```{r, fig.cap = 'Gráfico de dispersión de hwy vs cty', fig.align = 'center', out.width='80%', fig.show='hold'}
ggplot(data = mpg, aes(x = hwy, y = cty)) +
      geom_jitter() + theme(aspect.ratio = 1) +
      labs(x = "Millas por galón en ruta",
           y = "Millas por galón en ciudad")
```


3. ¿Qué opción te resulta más apropiada y porqué ? 

\newpage

#  Ejercicio 3

Usá como base el gráfico del ejercicio 2 con `geom_jitter.

1. Coloreá usando la variable `class`

```{r, fig.cap = 'Gráfico de dispersión de hwy vs cty por tipo de auto', fig.align = 'center', out.width='80%', fig.show='hold'}
ggplot(data = mpg, aes(x = hwy, y = cty, color = class)) + 
      geom_jitter() + theme(aspect.ratio = 1) +
      labs(x = "Millas por galón en ruta", y = "Millas por galón en ciudad",
           colour = "Tipo de auto")
```


\newpage

2. Usá el gráfico anterior pero cambiando la paleta de colores a `Dark2`
  Chequear la ayuda de `?scale_colour_brewer`. Para mirar otras posibles paletas visitar: http://colorbrewer2.org/#type=sequential&scheme=BuGn&n=3

```{r, fig.cap = 'Gráfico de dispersión de hwy vs cty', fig.align = 'center',  fig.show='hold'}
ggplot(data = mpg, aes(x = hwy, y = cty, color = class)) + 
      geom_jitter() + theme(aspect.ratio = 1) +
      labs(x = "Millas por galón en ruta", y = "Millas por galón en ciudad",
           colour = "Tipo de auto") +
      scale_colour_brewer(palette = "Dark2")

```


\newpage

3. Usá la variable `class` para crear un gráfico para cada subconjunto, mirá `?facet_wrap`.

```{r, fig.cap = 'Gráfico de dispersión de hwy vs cty segun tipo de auto', fig.align = 'center', fig.show='hold'}
ggplot(data = mpg, aes(x = hwy, y = cty, color = class)) + 
      geom_jitter() +
labs(x = "Millas por galón en ruta", 
     y = "Millas por galón en ciudad", colour = "Tipo de auto") +
      scale_colour_brewer(palette = "Dark2") +
       facet_wrap(~class) 
```

